台灣彰化地方法院刑事判決　　　　　　　　　　　　　九十年度易字第一一一號
　　公　訴　人　臺灣彰化地方法院檢察署檢察官
　　被　　　告　丙○○
　　選任辯護人　張良銘律師
右列被告因傷害等案件，經檢察官提起公訴（九十年度偵字第二八九五號），本院判
決如左：
    主  文
丙○○連續以強暴妨害人行使權利，處拘役參拾日，如易科罰金，以參佰元折算壹日
，緩刑貳年。
被訴傷害及毀損部分公訴不受理。
    事  實
一、丙○○與乙○○原係朋友關係，丙○○於民國（下同）八十九年十一月間將其所
    有座落彰化縣員林鎮○○里○○路五七號房屋之地下室租予乙○○經營卡拉ＯＫ
    ，租期自八十九年十二月二十日起至九十年十二月十九日，二人並於乙○○所有
    座落彰化縣員林鎮○○里○○路二八二號同居，嗣二人感情不睦，並有金錢糾紛
    遂爭吵不斷，九十年一月二十六日二人又在乙○○上址住處發生口角，乙○○憤
    而離去，丙○○竟以強暴手段，逕自將乙○○上址住處之門鎖更換，並將其內之
    聲寶牌及日立牌冷氣機各乙台強行拆走，妨害乙○○行使該房屋居住及冷氣使用
    之權利；嗣丙○○又不甘心，並基於上開妨害乙○○行使權利之概括犯意，於九
    十年四月十日，以強暴手段，強行將租予乙○○租用之上址地下室大門加上鑰匙
    鎖，妨害乙○○行使所租房屋之權利。
二、案經被害人乙○○訴由台灣彰化地方法院檢察署檢察官偵查起訴。
    理  由
壹、有罪部分：
一、訊據被告丙○○固坦承有於上揭時地強行將租予乙○○使用之上址地下室大門加
    上鑰匙鎖，惟矢口否認涉有何右揭犯行，辯稱：係伊向派出所報案後，甲○○○
    ○叫伊加鎖以策安全，伊並無妨害自由之故意；另伊並無將乙○○所有上址住處
    之門鎖更換，並將其內之冷氣二台拆走云云。惟查：右揭犯罪事實，迭據告訴人
    乙○○指訴甚詳，而證人甲○○○○於本院九十年九月十一日訊問時亦明確證稱
    ：「我只有要他（即丙○○）把門鎖好而已，並沒有要他再加鎖。」等語，再者
    ，告訴人乙○○曾於九十年三月二十日欲將其所有坐落員林鎮○○里○○路二八
    二號房屋一樓租予案外人胡美燕做店舖生意，因被告丙○○已將該處門鎖更換，
    而無法順利將租賃物交予胡美燕，告訴人不得已遂與胡美燕達成協議，將已成立
    之租約終止乙節，亦有該租賃契約書乙份附卷可稽；又告訴人所有上址房屋內確
    有聲寶牌及日立牌冷氣各乙台等情，亦為被告丙○○迭於偵查中及本院審理時所
    不否認，復有告訴人所提出之冷氣機購買證書乙份在卷足憑，且上開二台冷氣機
    被拆走之前，告訴人所有之上揭房屋即已遭被告更換門鎖，告訴人既無法入內該
    處，豈能再將二台冷氣機拆走？綜上，被告上開所辯，要屬卸責之詞，不足採信
    。本案事證已臻明確，被告犯行至堪認定，應依法論科。
二、核被告丙○○所為，係犯刑法第三百零四條第一項之強制罪。其所犯二次強制罪
    之犯行間，時間緊接，所犯構成要件相同，顯係基於概括犯意反覆為之，為連續
    犯，應依刑法第五十六條之規定，論以一罪，並加重其刑。爰審酌被告之品行、
    犯罪動機、目的、手段、所生之危害及犯罪後態度等一切情狀，量處如主文所示
    之刑，並諭知易科罰金之折算標準，以示懲儆。末查被告前未曾受有期徒刑以上
    刑之宣告，此有臺灣彰化地方法院檢察署刑案資料查註紀錄表一紙在卷可稽，因
    一時失慮致罹刑章，犯後亦與被害人達成和解，經此教訓應知警惕而無再犯之虞
    ，所宣告之刑，本院認以暫不執行為適當，併予宣告緩刑二年，以勵自新。
貳、不受理部分：
一、按告訴乃論之罪，告訴人於第一審辯論終結前得撤回其告訴，又告訴經撤回者，
    應諭知不受理之判決，刑事訴訟法第二百三十八條第一項、第三百零三條第三款
    定有明文。
二、查本件被告丙○○於九十年四月五日，前往上址乙○○之卡拉店內，欲與乙○○
    就二人間之債務問題加以解決時，二人又發生爭吵，雙方發生拉扯，丙○○憤而
    將店內之麥克風拉斷加以毀損，並基於傷害之故意，以店內之藤椅毆打張聲文之
    臉部，致乙○○受有擦傷３Ⅹ２公分、血腫５Ⅹ５公分、左手擦傷０．５公分及
    右踝部瘀傷５Ⅹ５公分之傷害，起訴書認係觸犯刑法第二百七十七條第一項之傷
    害罪及同法第三百五十四條之毀損一般器物罪，依同法第二百八十七條前段及第
    三百五十七條之規定，均須告訴乃論。茲據告訴人乙○○撤回其告訴，依照首開
    說明，爰不經言詞辯論，逕為諭知不受理之判決。
據上論斷，應依刑事訴訟法第二百九十九條第一項前段、第三百零三條第三款、第三
百零七條，刑法第五十六條、第三百零四條第一項、第四十一條第一項前段、第七十
四條第一款，罰金罰鍰提高標準條例第一條前段、第二條前段，判決如主文。
本案經檢察官陳茂亭到庭執行職務。
中      華      民      國    九十一    年      五      月    三  十    日
                                    臺灣彰化地方法院刑事第二庭
                                        法      官  康  弼  周
右正本證明與原本無異。
如不服本判決，應於判決送達後十日內向本院提出上訴狀( 須附繕本 )。
告訴人或被害人對於判決如有不服具備理由請求檢察官上訴者，其上訴期間之計算係
以檢察官收受判決正本之日期為準。
                                        法院書記官  詹  國  立
中      華      民      國    九十一    年      六      月      三      日
刑法第三百零四條
以強暴、脅迫使人行無義務之事或妨害人行使權利者，處三年以下有期徒刑、拘役或
三百元以下罰金。
前項之未遂犯罰之。
